# 股份公司最低注册资本要求

提问人：koodhao 时间：2018-06-23 11:55:20
新的公司法取消了股份公司注册资本不得低于 500 万元的要求。请问公司股改时，股本低于 500 万元可不可以？

回答人：chenyiwei
理论上，仅仅看公司法的规定，是可以的。但是，在实务中，变更为股份有限公司多数是为了进行IPO或新三板挂牌等资本市场运作，而进行资本市场运作，对最低注册资本是有要求的。

提问人：koodhao 时间：2018-06-24 14:19:57
能不能先股改后，再进行增资以符合资本市场的要求？

回答人：chenyiwei
理论上可以，但在现实中，能够进行资本市场运作的都是有一定规模的企业，所以实务中几乎没有见到过这种做法。